最高法院刑事判決                                八十八年度台上字第二七○號
    上  訴  人  甲○○
右上訴人因誣告等罪案件，不服台灣高等法院中華民國八十七年一月二十六日第二審
判決（八十六年度上訴字第五五七二號，起訴案號：台灣板橋地方法院檢察署八十五
年度偵字第二○五○○號、八十六年度偵字第一四二○號），提起上訴，本院判決如
左：
    主  文
上訴駁回。
    理  由
一誣告部分：
按刑事訴訟法第三百七十七條規定，上訴於第三審法院，非以判決違背法令為理由，
不得為之。是提起第三審上訴，應以原判決違背法令為理由，係屬法定要件。如果上
訴理由狀並未依據卷內訴訟資料，具體指摘原判決不適用何種法則或如何適用不當，
或所指摘原判決違法情事，顯與法律規定得為第三審上訴理由之違法情形，不相適合
時，均應認其上訴為違背法律上之程式，予以駁回。本件原判決綜合調查證據之結果
，認上訴人甲○○犯有刑法第一百六十九條第一項意圖他人受刑事處分，而向該管公
務員誣告罪（為累犯）之事實，因認第一審判決就此部分論上訴人以上開罪名，量處
有期徒刑陸月，為無不合，予以維持，駁回上訴人在第二審關於此部分之上訴，已詳
其所憑之證據及認定之理由。並就上訴人否認誣告之辯解，逐一說明其如何不足採
取，在理由內詳予指駁，從形式上觀察，並無上訴所指違背法令情形。按事實之認定
及證據之取捨，乃事實審法院之職權，苟無違反經驗法則及論理法則，自難指為違法
。原判決維持第一審關於誣告部分論罪科刑之判決，已詳述其憑據及取捨證據之心證
理由，核與證據法則尚無違背。上訴意旨僅謂：伊並未造汽車買賣關係，實因上訴
人體恤陳金富，免遭刑事追訴，始稱與陳金富間無汽車買賣關係，係純借錢沒還，豈
知遭陳金富反咬，誣指上訴人誣告等語，係就原判決已詳為論斷與說明之事項，單純
為事實上之爭執，而就原判決關於此部分究如何違背法令，並未依據卷內資料具體表
明，顯與法定上訴第三審之形式要件不符，其此部分之上訴違背法律上之程式，應予
駁回。
二重利部分：
按刑事訴訟法第三百七十六條第所列各罪之案件，經第二審判決者，不得上訴於第三
審法院，此觀該法條之規定自明。上訴人甲○○被訴重利部分，原判決係維持第一審
依刑法第三百四十四條論處罪刑之判決。查該罪名係屬刑事訴訟法第三百七十六條第
一款之案件，既經第二審判決，自不得上訴於第三審法院，上訴人竟就此部分復提起
上訴，顯為法所不許，亦應予駁回。
據上論結，應依刑事訴訟法第三百九十五條前段，判決如主文。
中      華      民      國    八十八    年      一      月    二十一    日
                              最高法院刑事第八庭
                                  審判長法官  謝  家  鶴
                                        法官  洪  文  章
                                        法官  花  滿  堂
                                        法官  陳  世  淙
                                        法官  洪  佳  濱
      右正本證明與原本無異
                                              書  記  官
中      華      民      國    八十八    年      一      月    二十九    日
